# 结构化主体是否合并

提问人：mulanmulan 时间：2021-02-24 09:33:02
A主要系做项目投资，但不是单一投资性主体，下设实体子公司。A作为有限合伙人对B产业投资基金（有限合伙）认缴出资 46 亿，出资比例90.1254%，目前实缴出资 22 亿，占比90.1254%。其他还有三名普通合伙人，出资比例分别为0.0098%、0.049%、0.0196%，另外一名有限合伙人出资比例为9.7962%、B产业投资基金（有限合伙）合伙协议约定
1 、协议约定：合伙企业专项投资于硅产业基地项目，推动硅产业基地项目的建设。项目投资：指有限合伙对投资标的公司进行的投资，在本协议中，特指对C硅片技术有限公司的投资。B产业投资基金（有限合伙）目前投资项目公司指C硅片技术有限公司。投资的C硅片技术有限公司出资2000 万，占比48%。
2 、协议约定：合伙人会议由全体合伙人组成，是本合伙企业的最高权力机构。合伙人会议行使的职权，包括：审议批准合伙企业的项目投资及投资退出方案；审议合伙企业的利润分配方案；合伙人按照合伙人会议的有关规定对合伙企业有关事项做出决议，合伙人会议由全体合伙人按照表决时各自实缴出资比例行使表决权，合伙人会议做出决议必须经全体合伙人一致同意方可通过，但法律另有规定或本协议另有约定的除外。
4 、协议约定：合伙投资收益如有剩余，合伙人按照实际出资额收回投资本金；如有剩余，由普通合伙人和有限合伙人按照 20 ％： 80 ％比例进行分配。其中，普通合伙人获得的收益，由 25 ％： 75 ％的比例进行分配。 5 、执行事务合伙人系其中一名普通合伙人。 6 、合伙企业设投资决策委员会，投资决策委员会委员共 3 人，由执行事务合伙人委派。合伙期限： 8 年。@chenyiwei 陈版主 请教 A是否应该合并B？

回答人：chenyiwei
1 、该合伙企业B的投资方向是事先确定的，即仅持有对C公司的投资。建议了解另一有限合伙人（出资比例为9.7962%）的背景，其是否从事与被投资的C公司同行业或者上下游行业的经营，考虑该另一有限合伙人参与该投资的目的、其能否从该投资中获得协同效应、日后有无从B企业收购C公司股权的计划等。
2 、为何该合伙企业设有三名GP？三名GP各自负责哪方面事项？GP与LP之间是否存在关联方关系？
3 、两名LP的利润分配是完全按出资比例，还是存在优先/劣后的区分？（请注意获取补充协议（如有）。）

提问人：mulanmulan 时间：2021-02-26 09:03:00
非常感谢陈版主 1 、另一有限合伙人系产业发展及并购基金合伙企业，该企业投资产业较多，未见
直接与被投资C公司的经营相关的，未直接观察到该项投资中的协同效应，暂时无日后从B企业收购C公司股权的计划。 2 、其中一名普通合伙人系X管理投资公司根据本协议管理和经营合伙企业主要事务、对外代表合伙企业；一名普通合伙人系与投资的C公司相关联的Y管理合伙企业（有限合伙）；一名普通合伙企业系A公司同一控制方下的子公司Z产业风险投资有限责任公司。有限合伙人A与一名普通合伙人系同一控制人下子公司。
3 、有限合伙人的利润分配完全按出资比例，不存在优先劣后的区分。普通合伙人获得的收益系由不执行事务另两名合伙人Z、Y按 25 ％： 75 ％的比例进行分配。Z、Y的出资比例分别为0.0196%、0.049%。

回答人：chenyiwei
如是，则A应合并该基金。